【裁判字號】    89,上易,141
【裁判日期】    890314
【裁判案由】    竊盜
【裁判全文】
臺灣高等法院高雄分院刑事判決          八十九年度上易字第一四一號
    上訴人
    即被告  甲○○
    選任辯護人  許銘春
                張文雪
右上訴人因竊盜案件，不服臺灣屏東地方法院八十八年度易字第一一七七號中華民國
八十八年十一月三十日第一審判決（起訴案號：臺灣屏東地方法院檢察署八十八年度
偵字第五三五五號），提起上訴，本院判決如左：
      主      文
上訴駁回。
      事實及理由
一、本案經本院審理結果，認第一審判決認事用法及量刑均無不當，應予維持，並引
    用如附件第一審判決書記載之事實、證據及理由。
二、被告甲○○上訴意旨否認有竊盜之犯意，辯稱伊因所騎之機車在復興路橋下故障
    ，因急於至和生市場購買所經營之早餐店材料，乃臨時借用該機車云云，然查被
    告係以撿獲之Ｔ字型板手一支，作為犯案工具，於八十八年七月二十七日凌晨四
    時二十分，在復興路橋下，竊取ＫＷＬ─０四０號豪邁重型機車後，騎該機車行
    經建民路與建華路時，為警尾隨攔截，而其竊取該機車係欲供自己騎用等情，已
    據其於警訊時坦承不諱，其在警訊時並未有因機車拋錨臨時借用復興橋下機車之
    供述，嗣於檢察官偵查時，仍供承：「我車子拋錨在屏市復興陸橋下，我趕著去
    賣早點，我才持Ｔ型板手竊取該機車」等語，雖稱其所騎機車拋錨，然並不否認
    有竊取機車，亦未供述係欲臨時借用機車（參見偵查卷第十八頁）。被告於原審
    及本院審理時翻稱其所騎機車在復興陸橋下拋錨，臨時借用該ＫＷＬ─０四０號
    機車云云，並舉證人即其同居女友邵華玉及經營機車修理行之賴昭達供證，證明
    是日在被告被捕後，確有由邵華玉託賴昭達前往陸橋下帶回被告所騎故障之機車
    牽回修理之事實，然被告為警捕獲後，於是日凌晨五時三十分在屏東縣警察局屏
    東分局民生派出所受偵訊時，已由其同居人邵華玉陪同在場，有警訊筆錄可稽，
    是邵華玉當時已知被告因行竊被捕之事實，參諸被告於警訊時並未提及其機車故
    障，則邵華玉為脫卸被告行竊罪責，始佯託賴昭達牽回機車修理，即非無可能，
    且縱被告所騎之機車確有故障，由其於警偵訊時所供觀之，其確有行竊之犯意，
    而非欲借用該車，自亦不能執此而解免其竊盜罪責，況證人即查獲本案之警員江
    志勝、邱茂郎於本院審理時亦到庭結證稱：被告是我們轄區之治安顧慮人口，因
    其有前科，故對其甚為熟悉，其住家附近之屏東仁愛醫院機車時常遭竊，我們懷
    疑他，但無證據，是日我們在執行便衣巡邏，發現到他，即注意他的行，發覺
    他在仁德路上，機車騎得很慢，在注意路旁整排之車子，沒發現中意的車子，他
    就右轉民生路到了陸橋下，該處停放很多機車，也常遭竊，我們看到被告停下來
    ，將其機車先藏在陸橋邊的一間早餐店附近，然後動手幌動其中一部機車，該車
    警報鈴響，他馬上走開，過了三分鐘，他又回來，偷了另一部機車，就往車站方
    向走，我們一直跟，後來被他發現，我們怕他跑掉，就把他攔下來帶回警局，他
    當時有要我們原諒他一次，他要提供其他犯案線索來交換，要我們放了他等語，
    是證人邵華玉、賴昭達之證言並不能為被告有利之證明。又屏東市並非荒郊野外
    ，被告機車故障，儘可攔乘計程車，或打電話召親友前來接載，其竟以板手打開
    他人上鎖之機車，供自己騎用，謂係欲臨時借用，亦與常情有悖，是被告所辯要
    係諉責飾卸之詞，不足採信，其上訴非有理由，應予駁回。
三、據上論斷，應依刑事訴訟法第三百六十八條、第三百七十三條，判決如主文。
本案經檢察官朱文彬到庭執行職務。
中    華    民    國     八十九     年       三       月     十四       日
                              臺灣高等法院高雄分院刑事第六庭
                                  審判長法官  陳吉雄
                                        法官  江泰章
                                        法官  周賢銳
右正本證明與原本無異。
不得上訴。
                                      書記官  林淑敏
中    華    民    國     八十九     年       三       月    十六        日
                                                                        Ｆ
附件：
臺灣屏東地方法院刑事判決                        八十八年度易字第一一七七號
    公  訴  人  臺灣屏東地方法院檢察署檢察官
    被      告  甲○○  男  四十七歲（民國○○年○○月○○○日生）
                        住屏東市扶風里十三鄰溪邊二號
                        身分證統一編號：Ｔ一0000000號
右列被告因竊盜案件，經檢察官提起公訴（八十八年度偵字第五三五五號），本院判
決如左：
    主  文
甲○○攜帶凶器竊盜，處有期徒刑柒月。
扣案Ｔ型板手壹支，沒收。
    事  實
一、甲○○曾於民國七十七年間因盜匪案件，經台灣高等法院台南分院判處有期徒刑
    二十年確定後入監執行，並於八十五年四月一日假釋出獄，現仍於假釋期間，猶
    不知悔改，復意圖為自己不法之所有，於八十八年七月二十七日凌晨四時二十分
    許，在屏東市○○路○○路橋下，以客觀上可供凶器使用之Ｔ字型板手一支，竊
    取丙○○所有供乙○○騎用之車牌號碼ＫＷＩ─０四０號重機車一部，得手後供
    己騎用，嗣於十分鐘後之八十八年七月二十七日淩晨四時三十分許，在屏東市○
    ○路與建華一街口，為警查獲，並扣得其所有供竊盜用之Ｔ字型板手一支。
二、案經屏東縣警察局屏東分局移送台灣屏東地方法院檢察署檢察官偵查起訴。
    理  由
一、訊據被告甲○○雖坦承在上揭時地，以其所有之Ｔ字型板手打開乙○○騎用之上
    開機車後騎走，而為警於十分鐘後在屏東市○○路與建華一街口處查獲之事實，
    惟仍否認犯行，辯稱：係因其所有之機車在復興路橋下故障，因急於至和生市埸
    購買所經營之早餐材料，而臨時借用該機車，並無竊盜之故意云云。惟查，被告
    竊取該機車之犯行，業據被害人乙○○指訴確失竊該機車在卷，並有贓物領據在
    卷可稽。證人即查獲本件之警員江志勝亦證稱：係一路跟蹤被告，見其於復興路
    橋下竊取本件之機車後騎走，才於建民路逮捕被告等語。再佐以被告係以隨身攜
    帶之扣案Ｔ字型板手竊車，而非於現場臨時找尋竊盜工具；及被告係於屏東市○
    ○路與建華一街口即為警查獲，而非於使用該機車後再行將機車歸還原處時為警
    查獲，亦無證據足以證明其僅係借用該機車之使用竊盜等情，被告所辯，應不足
    採信，其犯行，事證明確，足以認定。
二、核被告所為，係犯刑法三百二十一條第一項第三款之加重竊盜罪。茲審酌被告犯
    後坦承竊車之事實，態度尚非劣，有犯罪前科，素行不佳，該機車價值尚非甚高
    ，被害人業經表明願意原諒被告，及被告之犯罪動機、目的等一切情狀，爰量處
    如主文所示之刑。扣案Ｔ型扳手一支，係被告所有，業據被告供明在卷，因係供
    犯竊盜罪所之物，應依刑法第三十八條第一項第二款宣告沒收。
據上論斷，應依刑事訴訟法第二百九十九條第一項前段，刑法第三百二十一條第一項
第三款、第三十八條第一項第二款，判決如主文。
中      華      民      國    八十八    年     十一     月     三十     日
                   臺灣屏東地方法院刑事第二庭
                                          法  官  郭文通
右判決正本證明與原本無異。
對於本判決如有不服應於收受送達後十日內向本院提出上訴書狀上訴於台灣高等法院
高雄分院並按他造當事人之人數附具繕本。
                                          書記官  洪榮華
中      華      民      國    八十八    年     十二     月       一     日
附錄本案論罪科刑法條
刑法第三百二十一條第三款：
犯竊盜罪而有左列情形之一者，處六月以上五年以下有期徒刑：
三、攜帶兇器而犯之者。


司法院資訊處製作；財團法人民間司法改革基金會備份。
